【裁判字號】    99,毒抗,284
【裁判日期】    990929
【裁判案由】    毒品危害防制條例
【裁判全文】
臺灣高等法院刑事裁定                 99年度毒抗字第284號
抗  告  人
即  被  告  甲○○
上列抗告人因違反毒品危害防制條例案件，不服臺灣新竹地方法
院中華民國99年8月20日裁定（99年度毒聲字第216號），本院裁
定如下：
    主  文
抗告駁回。
    理  由
一、按犯毒品危害防制條例第10條之罪者，檢察官應聲請法院裁
    定，或少年法院（地方法院少年法庭）應先裁定，令被告或
    少年入勒戒處所觀察、勒戒，其期間不得逾2月，同條例第
    20條第1項定有明文。
二、原裁定意旨略以：被告甲○○基於施用第一級毒品海洛因之
    犯意，於民國99年6月2日（原裁定誤載為21日）晚上9時許
    ，自警局採尿往前回溯26小時內之某時，在不詳處所，非法
    施用第一級毒品海洛因1次，為警於99年6月2日下午6時5分
    許，在其新竹縣湖口鄉湖口村18鄰晴園10號之住處查獲，且
    採集之尿液，經送檢驗後呈嗎啡及可待因陽性反應，有臺灣
    尖端先進生技醫藥股份有限公司於99年6月18日出具之濫用
    藥物檢驗報告及新竹市警察局毒品犯罪嫌疑人尿液採驗作業
    管制紀錄表附卷可稽。又依行政院衛生署管制藥品管理局92
    年6月20日管檢字第0920004713號函顯示，臺灣尖端先進生
    技醫藥股份有限公司所使用之EIA酵素免疫分析法及GC/MS氣
    相層析/質譜儀法檢驗可完全排除毒品偽陽性之干擾，足信
    其檢驗結果為真。是被告否認有施用毒品犯行云云，顯不可
    採，原審法院乃以被告合於毒品危害防制條例第20條第1項
    ，裁定被告應送勒戒處所觀察、勒戒，經核於法並無不合。
三、抗告意旨略以：被告於99年5月6日起在新竹新中興醫院劉明
    倫醫師門診進行（替代療法）服用口服替代液-美沙冬，故被
    告尿液檢驗報告結果應係服用美沙冬所致，被告目前實行替
    代療法告一段段落，已成功戒除藥物成癮性，願意配合驗尿
    調查云云。經查：海洛因屬鴉片類毒品，而目前衛生署「鴉
    片類物質成癮替代療法作業基準」核准之替代療法藥物以「
    美沙冬鹽酸鹽（Metha- done HCL）」及「丁基原咖因鹽酸鹽
    （Buprenorphine HCL）」為主，該二製劑均未含嗎啡或可代
    謝成嗎啡之海洛因、可待因成分，服用後於尿液中不致於檢
    出嗎啡、可待因成分，有行政院衛生署管制藥品管理局96年
    10月22日管檢字第0960010729號函釋明確，故應足以排除被
    告所稱因參與美沙冬替代療法而造成尿液檢驗呈嗎啡及可待
    因偽陽性反應之情形發生。是本件抗告，為無理由，應予駁
    回。
四、據上論結，應依刑事訴訟法第412條，裁定如主文。
中    華    民    國    99    年    9     月    29    日
                  刑事第十二庭審判長法  官  蔡永昌
                                    法  官  吳啟民
                                    法  官  蘇隆惠
以上正本證明與原本無異。
不得再抗告。
                                    書記官  楊妙恩
中    華    民    國    99    年    9     月    30    日

司法院資訊處製作；財團法人民間司法改革基金會備份。
